# 基金公司会计处理

提问人：81236790zjx 时间：2019-05-08 09:58:41
陈版主您好：
请教您一个基金公司会计处理问题：A 公司投资 B 公司 15% 支付投资成本 2 亿元；C 公司为基金公司；B公司每年直接支付分红款给 C公司，约定 C 公司取得B 公司 8 年分红款。
（ 1 ）C公司一次性支付 A公司投资成本 2 亿元，C 公司如何会计处理？
（ 2 ）C公司每年取得分红款，C公司如何会计处理？
这个问题比较急，谢谢您。

回答人：chenyiwei
C 公司支付 2 亿元取得标的股份对应的 8 年分红权，可确认为可供出售金融资产。后续收到分红款时，首先冲减该项金融资产的成本，全部冲减为零后继续收到的款项确认为投资收益。期末对尚未收回的成本进行减值测试（根据历史经验和对剩余有效期内被投资公司盈利、分红等的预期，修正未来现金流量预测），必要时计提减值准备。